【裁判字號】    95,訴,3077
【裁判日期】    980423
【裁判案由】    毒品危害防制條例
【裁判全文】
臺灣高雄地方法院刑事判決              95年度訴字第3077號
公  訴  人  臺灣高雄地方法院檢察署檢察官
被      告  甲○○
                    現另案於台北監獄執行中
選任辯護人  陳俊卿律師
上列被告因毒品危害防制條例案件，經檢察官提起公訴（94年度
偵字第26016號），本院判決如下：
    主  文
甲○○共同運輸第二級毒品，未遂，累犯，處有期徒刑伍年陸月
。
扣案之甲基安非他命壹包（驗前毛重35.65 公克，驗前淨重34.4
5 公克，驗後淨重34.37 公克）沒收銷燬之，空香煙盒壹只沒收
。
    事  實
一、甲○○明知甲基安非他命係經主管機關公告管制之第二級毒
    品，不得運輸、持有之，竟與年籍姓名不詳綽號「罐頭」之
    成年男子，共同基於運輸甲基安非他命之犯意聯絡，於民國
    94 年11 月9 日16時至17時許某時點，在位於高雄市○○區
    ○○路上之「天佑飯店」內，由「罐頭」交付藏放於七星牌
    空香菸盒內之甲基安非他命1 包（驗前毛重35.65 公克，驗
    前淨重34.45 公克，驗後淨重34.37 公克），言明由甲○○
    運送至台北，俟「罐頭」返回台北後，再交還「罐頭」。嗣
    當日18時40分許，甲○○攜帶該藏放有甲基安非他命之香菸
    盒前往高雄小港機場，準備搭乘遠東航空編號124 班機返回
    台北，而於通過安檢門時，因金屬感應器發出聲響，安檢人
    員遂請其將身上所帶物品全數取出，然其卻仍將該香菸盒放
    置褲袋內，安檢人員認其形跡可疑，遂加以嚴查，當場在該
    香菸盒內查獲該包甲基安非他命，而未得逞，並扣得上開甲
    基安非他命1 包、「罐頭」所有之香菸盒1 只及行動電話1
    支。
二、案經內政部警政署航空警察局高雄分局移送台灣高雄地方法
    院檢察署檢察官偵查起訴。
    理  由
壹、證據能力部分：
一、按被告之自白，非出於強暴、脅迫、利誘、詐欺、疲勞訊問
    、違法羈押或其他不正之方法，且與事實相符者，得為證據
    ，刑事訴訟法第156 條第1 項定有明文。經查，本件被告於
    警詢中所為之供述，並非出於警察人員之強暴、脅迫、利誘
    、詐欺、疲勞訊問之結果，此經本院勘驗警詢錄音帶屬實，
    有勘驗筆錄在卷可查（見審卷第125 頁），且亦無違法羈押
    或其他不正之方法，並具有真實性，核之上開說明，自有證
    據能力，而得作為本件認定犯罪事實之證據。
二、按被告以外之人於偵查中向檢察官所為之陳述，除顯有不可
    信之情況者外，得為證據，刑事訴訟法第159 條之1 第2 項
    定有明文。經查，本件證人林全源於偵查中所為之陳述，業
    經其具結以擔保證述之可信性，且無何顯然不可信之情形，
    核之上開說明，自有證據能力，而得作為本件認定犯罪事實
    之證據。
三、按被告以外之人於審判外之言詞或書面陳述，除法律有規定
    者外，不得作為證據，刑事訴訟法第159 條第1 項定有明文
    。經查：本件卷附之內政部警政署刑事警察局就扣案之甲基
    安非他命所為之鑑定通知書，雖為被告以外之人於審判外所
    為之書面陳述，屬於傳聞證據，然此乃內政部警政署航空警
    察局經台灣高雄地方法院檢察署檢察官以事前概括囑託鑑定
    機關方式，依刑事訴訟法第208 條第1 項規定，囑託鑑定，
    該局依刑事訴訟法第208 條第1 項準用同法第206 條第1 項
    規定所出具之書面鑑定報告，屬刑事訴訟法第159 條第1 項
    「被告以外之人於審判外之言詞或書面陳述，除法律有規定
    者外，不得作為證據」規定所稱「法律有規定者」之情形，
    應有證據能力，而得作為本件認定犯罪事實之證據。
貳、實體部分：
一、訊之被告甲○○對於在上開時地被查獲持有甲基安非他命1
    包之犯行固不諱言，惟矢口否認有何運輸甲基安非他命之犯
    行，辯稱：該包甲基安非他命係伊與友人合購供己與友人施
    用，並非要為人攜帶至台北交貨云云。惟查，本件業據被告
    於警詢中供述：甲基安非他命係「罐頭」在高雄市苓雅區交
    付給伊，要叫伊幫其拿回去台北，之後會打電話給伊拿回去
    等語明確，此業經本院勘驗其警詢時之錄音帶無誤，並製有
    勘驗筆錄在卷可查（見審卷第125 頁），且證人即查獲被告
    之員警林全源亦於偵查中證述稱：案發當時係被告自褲袋內
    將甲基安非他命取出等語明確（見偵卷第30頁），而查獲之
    晶體經送檢驗結果，確係甲基安非他命（驗前毛重35.65 公
    克，驗前淨重34.4 5公克，驗後淨重34 .37 公 克），有內
    政部警政署刑事警察局94年12月15日刑鑑字第0940174174號
    鑑定書在卷可憑（見偵卷第52頁），而參之甲基安非他命並
    非高雄地區所特有之物，被告如係自行購買施用，何須專程
    自台北南下高雄，況以其持有之數量而言，亦非一般施用甲
    基安非他命通常購買之數量，被告所辯顯係卸責之詞不足採
    信；又被告雖提出其於案發當日由自動提款機自其玉山銀行
    帳戶提款之資料，惟其於案發當日是否以上開所提款項供自
    己購買甲基安非他命，尚無從證明，故難以此即為被告有利
    之認定。從而，罪證明確，被告上開犯行堪以認定。
二、按甲基安非他命為毒品危害防制條例第2 條第2 項第2 款所
    明定之第2 級毒品，被告著手運送之行為，惟尚未運至目的
    地，即被查獲，是核其所為，係犯毒品危害防制條例第4 條
    第6 項第2 項之運輸第2 級毒品未遂罪。又被告持有甲基安
    非他命之低度行為，為其運輸之高度行為所吸收，不另論其
    持有之罪。被告與「罐頭」間，就上開運輸甲基安非他命之
    犯行，有犯意之聯絡及行為之分擔，應論以共同正犯（被告
    行為後，刑法第28條共犯之規定，亦於94年1 月7 日修正，
    同年2 月2 日公佈，並於95年7 月1 日施行。因該條新舊規
    定將「實施」二字改為「實行」，而排除陰謀及預備階段之
    適用，本件被告業已著手實行，是不論依修正前之刑法第28
    條或修正後之同法第28條之規定，均構成共同正犯，對被告
    而言新法並未較有利情形，應逕依修正前刑法第28條，論以
    共同正犯）。又被告曾於91年間因毒品危害防制條例案件，
    經法院判處有期徒刑6 月確定，於93年7 月8 日縮短刑期執
    行完畢，有其台灣高等法院被告前案紀錄表1 份在卷可查，
    其於執行完畢後5 年內故意再犯本件有期徒刑以上之罪，為
    累犯，應依刑法第47條第1 項規定加重其刑，惟無期徒刑部
    分依法不予加重（被告行為後刑法於94年1 月7 日修正公布
    ，並於95年7 月1 日施行，本件不論依修正前之刑法第47
    條，或修正後之刑法第47條第1 項之規定，均構成累犯，對
    被告而言並無有利或不利之情形，自不生新舊法比較之問題
    ，應逕依修正後之刑法第47條第1 項規定，論以累犯）。被
    告著手運輸甲基安非他命之犯行而未遂，爰依刑法第25條第
    2 項之規定減輕其刑（被告行為後刑法於94年1 月7 日修正
    公布，並於95年7 月1 日施行，有關未遂犯減輕規定，僅條
    文號次有所變更，惟實質之內容則未有變更，自非屬法律有
    變更，應適用新法）。上開加重減輕，並予先加後減。審酌
    被告運輸甲基安非他命助長毒品之流通，對於社會治安之危
    害不輕，惟所運輸甲基安非他命之數量尚非龐大，然犯罪後
    未能坦認犯行犯後態度尚難謂佳等一切情狀，量處如主文所
    示之刑。扣案之甲基安非他命1 包（驗前毛重35.6 5公克，
    驗前淨重34.45 公克，驗後淨重34.37 公克），為第2級 毒
    品，依毒品危害防制條例第18條第1 項前段規定應予宣告沒
    收銷燬之，至鑑驗耗損部分之毒品業已滅失，無庸為沒收銷
    燬之諭知。另扣案之空香煙盒1 只，係「罐頭」所交付，業
    據被告於警詢中陳明，應可認係共犯罐頭所有之物，且供放
    置而運送之甲基安非他命之用，應共犯之原則，應依刑法第
    38條第1 項第2 款宣告沒收。至扣案之行動電話1 支（含
    SIM 卡）尚無從證明與被告本件運輸第2 級毒品之犯行有關
    ，爰不予宣告沒收。
三、按犯罪在中華民國96年4 月24日以前者，除本條例另有規定
    外，無期徒刑減為有期徒刑20年；又毒品危害防制條例第4
    條之罪，經宣告死刑、無期徒刑或逾有期徒刑1 年6 月之刑
    者，不予減刑，中華民國96年罪犯減刑條例第2 條第1 項第
    3 款、第3 條第1 項第7 款分別定有明文。本件被告所犯之
    犯行雖均在96年4 月24日以前，然核之上開說明，係屬不得
    減刑之罪，是本件即無依上開條例予以減刑之餘地，附此敘
    明。
據上論結，應依刑事訴訟法第299 條第1 項前段，毒品危害防制
條例第4 條第6 項、第2 項、第18條第1 項前段，刑法第2 條第
1 項前段、修正前刑法第28條、刑法第47條第1 項、第25條第2
項，判決如主文。
中    華    民    國    98    年    4     月    23    日
                  刑事第七庭    審判長法  官  陳  箐
                                      法  官  莊珮君
                                      法  官  林俊寬
以上正本證明與原本無異。
如不服本判決應於收受送達後10日內向本院提出上訴書狀，並應
敘述具體理由；如未敘述上訴理由者，應於上訴期間屆滿後20日
內向本院補提理由書（均須按他造當事人之人數附繕本）「切勿
逕送上級法院」。
中    華    民    國    98    年    4     月    24    日
                                      書記官  林香如
附錄法條：
毒品危害防制條例第4 條
製造、運輸、販賣第一級毒品者，處死刑或無期徒刑；處無期徒
刑者，得併科新臺幣1 千萬元以下罰金。
製造、運輸、販賣第二級毒品者，處無期徒刑或7 年以上有期徒
刑，得併科新臺幣 7 百萬元以下罰金。
製造、運輸、販賣第三級毒品者，處5 年以上有期徒刑，得併科
新臺幣 5 百萬元以下罰金。
製造、運輸、販賣第四級毒品者，處3 年以上10年以下有期徒刑
，得併科新臺幣 3 百萬元以下罰金。
製造、運輸、販賣專供製造或施用毒品之器具者，處1 年以上7
年以下有期徒刑，得併科新臺幣 1 百萬元以下罰金。
前五項之未遂犯罰之。


司法院資訊處製作；財團法人民間司法改革基金會備份。
